【裁判字號】    97,訴,1352
【裁判日期】    980319
【裁判案由】    違反毒品危害防制條例
【裁判全文】
臺灣臺南地方法院刑事判決              97年度訴字第1352號
公  訴  人  臺灣臺南地方法院檢察署檢察官
被      告  甲○○
                    （現於台灣高雄第二監獄執行中）
指定辯護人  宋金比律師
被      告  丙○○
                    原
指定辯護人  陳郁芬律師
上列被告等因違反毒品危害防制條例案件，經檢察官提起公訴（
96年度偵字第16209號、97年度偵字第2772、6468號），本院判
決如下：
    主  文
甲○○共同販賣第一級毒品，累犯，處有期徒刑拾貳年，扣案之
第一級毒品海洛因拾玖包內所含第一級毒品海洛因（合計淨重伍
點柒肆公克）沒收銷燬之；販賣第一級毒品所得新臺幣壹萬壹仟
佰元沒收之，如全部或一部不能沒收時，以其財產抵償之；扣
案之第一級毒品海洛因外包裝袋拾玖個（總重肆點壹伍公克）、
帳冊、電話簿各壹本、小錢包壹個、行動電話壹支（門號000000
0000、序號000000000000000 ）均沒收之。又共同販賣第二級毒
品，累犯，處有期徒刑年，扣案第二級毒品甲基安非他命壹包
內所含第二級毒品甲基安非他命淨重拾陸點捌壹公克（驗餘淨
重拾伍點柒公克）、第二級毒品甲基安非他命肆包（合計含袋
重壹點壹公克）內所含之第二級毒品甲基安非他命均沒收銷燬之
；販賣第二級毒品所得新臺幣壹萬元沒收之，如全部或一部不能
沒收時，以其財產抵償之；扣案之第二級毒品甲基安非他命外包
裝袋伍個、峰牌香菸盒壹個、帳冊、電話簿各壹本、小錢包壹個
、行動電話壹支（門號0000000000、序號000000000000 000）均
沒收之。又轉讓第一級毒品，累犯，處有期徒刑壹年貳月。又明
知為禁藥而轉讓，貳罪，均累犯，各處有期徒刑捌月。應執行有
期徒刑拾陸年，扣案之第一級毒品海洛因拾玖包內所含第一級毒
品海洛因（合計淨重伍點柒肆公克）、第二級毒品甲基安非他命
壹包內所含第二級毒品甲基安非他命淨重拾陸點捌壹公克（驗
餘淨重拾伍點柒公克）、第二級毒品甲基安非他命肆包（合計
含袋重壹點壹公克）內所含之第二級毒品甲基安非他命均沒收銷
燬之；販賣毒品所得新臺幣貳萬壹仟佰元沒收之，如全部或一
部不能沒收時，以其財產抵償之；扣案之第一級毒品海洛因外包
裝袋拾玖個（總重肆點壹伍公克）、第二級毒品甲基安非他命外
包裝袋伍個、峰牌香菸盒壹個、帳冊、電話簿各壹本、小錢包壹
個、行動電話壹支（門號0000000000、序號000000000000000）
均沒收之。
丙○○公訴不受理。
    事  實
一、甲○○曾於民國（下同）86年間，因違反麻醉藥品管理條例
    等案件，經臺灣臺東地方法院、臺灣高雄地方法院先後判處
    有期徒刑8 月、3年4月、10月確定，並定其應執行刑為有期
    徒刑4年6月確定，於89年6月9日假釋出監，嗣經撤銷假釋，
    甫於92年2 月28日執行殘刑完畢。詎其仍不知悔改，復基於
    販賣第一級毒品海洛因（以下簡稱海洛因）、第二級毒品甲
    基安非他命（以下簡稱安非他命）之犯意，先向郭文泰（綽
    號「泰仔」）、鄭文義（綽號「義兄」）等人購入海洛因、
    安非他命後，再分別與戊○○（俟到案後另行審結）、丙○○（嗣已死亡）基於犯意聯絡，以甲○○向友人借得之0000
    000000號行動電話及戊○○所有之0000000000號行動電話為
    聯絡工具，於如附表所示之時間、地點，分別販賣海洛因、
    安非他命予如附表所示之人。
二、甲○○復於96年9 月初，在高雄縣茄萣鄉興達港附近之丙○○租住處，轉讓不詳數量之海洛因1 次予丙○○施用。另於
    96年10月31日下午17時許在高雄縣茄萣鄉○○路路邊，轉讓
    約可供1 次施用數量之安非他命予薛志欣施用；再於96年11
    月1日在台南市○○街9巷29號5樓之4 ，轉讓約可供1次施用
    數量之安非他命予陳明章施用。
三、嗣於96年11月1 日19時20分許，甲○○甫向鄭文義購得安非
    他命返回台南市即在台南市○○街9 巷29號前為警查獲，並
    扣得安非他命1包淨重36.81公克（驗餘淨重35.7公克；包裝
    塑膠袋1.25公克）；另經警於同日19時25分許，在台南市○○街9巷29號5樓之4 甲○○與戊○○住處查獲戊○○，並扣
    得海洛因19包（合計淨重5.74公克）、安非他命4 包（含袋
    分別重0.2公克、0.3公克、0.3公克0.3公克），及甲○○所
    有，供販賣毒品所用之峰牌香菸盒1個、帳冊、電話簿各1本
    、小錢包1個；戊○○所有，供販賣毒品所用之行動電話（
    門號0000000000、序號000000000000000）1支。
四、案經臺南市警察局移請臺灣臺南地方法院檢察署檢察官偵查
    起訴。
    理  由
甲、有罪部分
一、程序部分
（一）按被告之自白非出於強暴、脅迫、利誘、詐欺、疲勞訊問
      、違法羈押或其他不正之方法，且與事實相符者，得為證
      據。刑事訴訟法第156條第1項定有明文。查本件被告於本
      院行準備程序及審理程序時，對於公訴檢察官提出被告於
      警詢時及偵查中之筆錄證據能力均不爭執，亦未抗辯其自
      白非出於任意性，復查無明顯事證足認檢察官及警察機關
      於製作該等筆錄時，有對被告施以法律所禁止之不正方法
      等情事，應認被告之自白均具有任意性，而具有證據能力
      。
（二）次按被告以外之人於審判外之言詞或書面陳述，除法律有
      規定者外，不得作為證據。被告以外之人於審判外之陳述
      ，雖不符前四條之規定，而經當事人於審判程序同意作為
      證據，法院審酌該言詞陳述或書面陳述作成時之情況，認
      為適當者，亦得為證據。當事人、代理人或辯護人於法院
      調查證據時，知有第159條第1項不得為證據之情形，而未
      於言詞辯論終結前聲明異議者，視為有前項之同意。刑事
      訴訟法第159條第1項、第159條之5分別定有明文。經查，
      證人薛志欣、葉東郎、邱淑卿、陳榮貴、邱文瓏、丙○○
      、陳明章於警詢時之言詞陳述，均係被告以外之人於審判
      外所為之言詞陳述，核其性質屬傳聞證據，依刑事訴訟法
      第159條第1項規定，本不具證據能力。惟查，被告對於公
      訴檢察官於準備程序及本院於審判程序中提出前開警詢時
      之筆錄，均稱「無意見。」等語，亦未於言詞辯論終結前
      聲明異議，本院審酌渠等陳述時之客觀情狀，既無受違法
      詢問或影響證人陳述任意性等不適當之情況發生，其證述
      內容又與本件事實有相當之關聯性，復查無其他情節重大
      或使證人陳述可信度明顯過低之情事，依據前述刑事訴訟
      法第159條之5規定，前開證人於警詢時所為之言詞陳述自
      亦有證據能力。
（三）末查，扣案前開證物，均非依憑人之記憶再加以轉述而得
      ，是以上開各物證均非供述證據，殊無傳聞證據排除法則
      之適用，復無證據證明係公務員違背法定程序或經偽造、
      變造所取得，而上開物證又與本件事實具有相當之關聯性
      ，應認均有證據能力。
二、上開事實，除附表編號6 部分外，其餘業據被告甲○○坦承
    不諱，其販賣毒品部分核與證人薛志欣（警卷第73頁、96年
    度偵字第16209號偵查卷（以下簡稱偵(一)卷）第188頁）、葉
    東郎（警卷第126、127頁、偵(一)卷第277 頁）、邱淑卿（97
    度偵字第2772號偵查卷（以下簡稱偵(二)卷）第51頁、第65頁
    背面）、陳榮貴（警卷第113至115頁、偵(一)卷第頁）、邱文
    瓏（警卷第141頁、偵(一)卷第278頁）所述情節相符，並有通
    訊監察譯文（警卷第77、131頁、偵(二)卷第55頁、警卷第237
    、238、241、239、257、259、261、297 頁）、法務部調查
    局97年3月10日調科壹字第09723013740號濫用藥物實驗鑑定
    書（偵(二)卷第31頁）、內政部警政署刑事警察局96年11月28
    日刑鑑字第0960173940號鑑定書（警卷第177頁）各1件附卷
    可稽；且有海洛因19包（合計淨重5.74 公克）、安非他命1
    包淨重36.81公克（驗餘淨重35.7公克）、安非他命4包（合
    計含袋重1.1公克）、峰牌香菸盒1個、帳冊、電話簿各1 本
    、小錢包1個、戊○○所有，供販賣毒品所用之行動電話（
    門號0000000000、序號000000000000000）1支扣案可資佐證
    。被告甲○○轉讓毒品部分亦與證人即同案被告丙○○（警
    卷第55頁）、證人薛志欣（警卷第73頁、偵卷第188 頁）、
    陳明章（警卷第106 頁）所述情節相符。被告甲○○自白應
    與事實相符而可採信。
        另被告雖否認有與同案被告戊○○共同為附表編號6 所
    示販賣毒品予乙○○犯行，惟查：
  1.被告聖和於警詢時即坦承有販賣毒品予乙○○（警卷第24頁
    ），於偵查中亦供稱乙○○只向他買過一次毒品，是在96年
    7月4日（偵(一)卷第260頁）。
  2.雖被告甲○○供稱是他將毒品拿去給乙○○而不是戊○○拿
    去的（警卷第24頁、偵(一)卷第289 頁）。然證人乙○○於偵
    查中結證稱他是在7月4日早上9 點左右向被告甲○○買金額
    7000元之海洛因1 包，是被告甲○○女友戊○○拿到濱海路
    他家旁的路旁給他，當時他只交給5000元給戊○○（偵(一)卷
    第264 頁）；後來在買毒品當天晚上有還被告甲○○2000元
    （偵(二)卷第27頁）。同案被告戊○○於警詢中亦供稱她有幫
    被告甲○○販毒（警卷45至46頁）；她認識乙○○，乙○○
    是被告甲○○的親戚，被告甲○○帶她去找過乙○○，她都
    叫乙○○「親戚」，她曾幫被告甲○○賣安非他命給乙○○
    2 次，都拿到茄萣鄉垃圾場給乙○○（警卷47頁）。
  3.參諸證人乙○○與同案被告戊○○在本案發生之前二人關於
    毒品買賣之對話（偵(一)卷第131至136頁）及證人乙○○能清
    楚指出被告甲○○與同案被告戊○○住處（警卷100 頁），
    足見雙方關係十分熟稔，證人乙○○應不致誣陷同案被告戊○○。況被告甲○○於警詢及偵查中亦已坦承有販賣毒品予
    證人乙○○之事實。證人乙○○前開證述應可採信。
  4.雖證人乙○○於本院改稱「最後一次我是打電話給他（被告
    甲○○），是一位女姓接聽，但我不知道她是誰，她說甲○○在忙，之後她表示要轉告他，之後該女子就戴安全帽、口
    罩拿著毒品過來，我就拿幾千元給她，實際金額我忘記了。
    」、「她說「天貢」（被告甲○○）要給我的，並給我一包
    毒品，我就拿錢給她。」、「（問：你是否認識一名佳君的
    女子？答：）認識，但是不熟，只在茄萣見過一、二次面。
    」、「（問：據你瞭解，佳君和天貢的關係為何？答：）我
    不知道，不知道是否男女朋友。」、「（問：你在警局說佳
    君和天貢是男女朋友關係？答：）警察說天貢不是有個女朋
    友叫戊○○，我說她叫佳君，但不知道她的姓氏。」、「（
    問：你說最後一次該名女子拿給你的毒品，你是否有印象交
    給他多少錢？答：）5000至7000元左右，在濱海路路邊拿給
    她的。」（98年2 月26日審判筆錄）。然而，證人與同案被
    告戊○○關係十分熟稔已如前述，證人乙○○既與接聽電話
    、送毒品之女子有對話，當不可能無法辨識致誤認該女子為
    同案被告戊○○。況且，販賣毒品為重罪，除被告女友戊○○外，又有何女子可代被告甲○○接聽電話、交付毒品？證
    人乙○○事後於本院之供述應係迴護同案被告戊○○之詞，
    不足採信。
        從而，被告前開所辯尚不足採。被告應有與同案被告戊○○共同為附表編號6 所示犯行。綜上所述，本案事證明確
    ，被告前開犯行均堪認定，應予依法論科。
三、核被告甲○○所為，分別係犯毒品危害防制條例第4條第1項
    之販賣第一級毒品罪及同條第2 項之販賣第二級毒品罪、同
    條例第8條第1 項之轉讓第一級毒品罪，及藥事法第83條第1
    項之轉讓禁藥罪。檢察官雖認被告轉讓安非他命部分應依毒
    品危害防制條例第8條第2項之轉讓第二級毒品罪論處，惟按
    安非他命雖經公告列為第二級毒品，惟仍不失禁藥之性質；
    藥事法第83條第1項法定刑為7年以下有期徒刑，得併科新台
    幣500萬元以下罰金，較毒品危害防制條例第8條第2 項及其
    未遂犯之法定刑為重。再者，藥事法第83條第1項係於93年4
    月21日將刑度修正公布，同年月23日施行，為毒品危害防制
    條例之後法。又毒品之範圍尚包括影響精神物質與其製品，
    而藥事之管理，亦非僅止於藥品之管理；毒品未必係經公告
    之禁藥，禁藥亦未必為毒品。亦即，毒品危害防制條例與藥
    事法二者，並無必然之特別法與普通法關係。從而，除有轉
    讓之第二級毒品達毒品危害防制條例第8條第6項之一定數量
    ，經依法加重後之法定刑較藥事法第83條第1 項之法定刑為
    重之情形外，因藥事法第83條第1 項為後法，且為重法，應
    優先適用藥事法處罰。起訴法條尚有未洽，應予變更。再被
    告販賣、轉讓前後之持有第一、二級毒品之低度行為，應為
    販賣、轉讓之高度行為所吸收，不另論罪。又被告先後多次
    販賣海洛因、安非他命之行為，顯係以反覆為一定行為，為
    其業務（營業）之犯罪定型，在刑法評價上各個行為之獨立
    性薄弱，難以強行割裂，應係數個同種販賣毒品舉動之反覆
    施行，應包括予以評價為一集合犯，各論以一罪。被告先後
    販賣海洛因、安非他命行為，與戊○○、丙○○有犯意聯絡
    、行為分擔，應論以共同正犯。被告所犯販賣海洛因、安非
    他命、轉讓海洛因、安非他命各罪，犯意各別、構成要件不
    同，應分論併罰。
        另被告甲○○曾於86年間，因違反麻醉藥品管理條例等
    案件，經臺灣臺東地方法院、臺灣高雄地方法院先後判處有
    期徒刑8 月、3年4月、10月確定，並定其應執行刑為有期徒
    刑4年6月確定，於89年6月9日假釋出監，嗣經撤銷假釋，甫
    於92年2月28日執行殘刑1年6 月27日完畢，有卷附台灣台南
    地方法院檢察署刑案資料查註紀錄表及台灣高等法院被告全
    國前案紀錄表各1 紙在卷可憑。按目前司法實務雖認刑法第
    79 條之1第1 項規定：「二以上徒刑併執行者，第七十七條
    所定最低應執行之期間，合併計算之。」同法條第3 項規定
    ：「依第一項合併計算執行期間而假釋者，前條第一項規定
    之期間，亦合併計算之。」；則二以上有期徒刑併執行之情
    形，倘經許其假釋出獄者，其報請許可假釋所須最低應執行
    之期間，既應合併計算，在假釋期間內均應認有期徒刑尚未
    執行完畢（最高法院94年度台非字第272 號、94年度台上字
    第2525號、93年度台非字第245 號參照）。然而，就本案而
    言，被告甲○○係於89年6月9日假釋出監，嗣經撤銷假釋，
    應執行殘刑1年6月又27日至92年2 月28日報行完畢。刑法第
    79條之1第1項固規定：「二以上徒刑併執行者，第七十七條
    所定最低應執行之期間，合併計算之。」，然刑法第79條之
    1於86年11月26日修正公布時增列第5項：「經撤銷假釋執行
    殘餘刑期者，．．．，有期徒刑於全部執行完畢後，再接續
    執行他刑，【第一項有關合併計算執行期間之規定不適用之
    】。」。亦即，經撤銷假釋執行殘餘刑期者，應先將殘餘之
    有期徒刑全部執行完畢後，再接續執行他刑，且不再適用第
    一項有關合併計算假釋執行期間之規定。換言之，依刑法第
    79條之1第5項規定，【殘刑之執行不可再與接續執行之他刑
    合併計算假釋執行期間】。從而，本件被告甲○○於前開殘
    刑執行完畢後5 年內故意再犯本件有期徒刑以上之罪，為累
    犯，應依法加重其刑（轉讓安非他命、海洛因及販賣安非他
    命法定刑有期徒刑及罰金部分應加重其刑，另販賣海洛因法
    定刑罰金刑部分亦應加重其刑。至被告販賣安非他命、海洛
    因之法定刑為死刑、無期徒刑部分，則依法不得加重）。
        再者，被告甲○○於警詢時即供出毒品來源，並稱其係
    向郭文泰（綽號「泰仔」）、鄭文義（綽號「義兄」）等人
    購入海洛因、安非他命（警卷第12、17、24、25、27、28頁
    ），警方後來亦因而查獲郭文泰、鄭文義2 人販毒犯行，有
    卷附台南市警察局98年1月22日南市警刑字第09850020420號
    函附之被告郭文泰、鄭文義2人刑事案件移送書各1件可稽。
    爰依毒品危害防制條例第17條之規定減輕其刑。
        又按刑法第59條規定，犯罪之情狀可憫恕者，得酌量減
    輕其刑，同法第57條規定，科刑時應審酌一切情狀，為科刑
    重輕之標準，於裁判上酌減其刑時，應就犯罪一切情狀（包
    括刑法第57條所列舉之10款事項），予以全盤考量，審酌其
    犯罪有無可憫恕之事由，以為判斷。故適用第59條酌量減輕
    其刑時，並不排除第57條所列舉10款事由之審酌，惟其程度
    應達於確可憫恕，始可予以酌減（最高法院70年度第6 次刑
    事庭會議決議參照）。本件被告甲○○雖有上開販毒之行為
    ，然販賣對象、次數尚非甚多，犯罪所得金額亦非甚鉅，是
    其犯罪情節尚非重大，如不論其情節輕重，遽處以販賣第一
    級毒品罪之法定本刑死刑或無期徒刑及量處販賣第二級毒品
    罪之法定最低刑期有期徒刑7 年，誠屬情輕法重，過於嚴苛
    ，堪認其犯罪情狀尚堪憫恕，爰依刑法第59條之規定，就其
    所犯上開二罪均酌減其刑（並依法遞減其刑）。其刑有加重
    及減輕部分，應依刑法第71條第1 項之規定，先加後減之。
        爰審酌被告有多次毒品前科犯行，不知悔改，竟再為
    本件轉讓、販賣毒品犯行，明知安非他命、海洛因對人體之
    危害，竟轉讓海洛因、安非他命予他人施用及為圖私利販賣
    毒品，足以使購買施用者導致精神障礙、性格異常，甚至造
    成生命危險之生理成癮性及心理依賴性，戕害國民身心健康
    ，及其犯罪所得尚非甚多，犯後尚能坦承大部分犯行等一切
    犯罪情狀，分別量處如主文所示之刑，並定其應執行刑示懲
    。
三、扣案之海洛因19包（合計淨重5.74公克）內所含之海洛因及
    安非他命1包淨重36.81公克（驗餘淨重35.7公克）、安非他
    命4包（合計含袋重1.1公克）內所含之安非他命應依毒品危
    害防制條例第18條第1 項前段之規定沒收並銷燬之。包裝上
    開海洛因之外包裝袋19個、安非他命之包裝袋共5 個，係被
    告所有供包裝上開毒品以防潮溼或裸露俾供犯販賣毒品罪所
    用之物；小錢包1 個，被告甲○○雖供稱用途已忘記了，惟
    依卷附查獲現場照片（偵(一)卷第86、87頁）所示，該小錢包
    內裝有前開已分裝之安非他命、海洛因等毒品，且各包毒品
    上均標示有阿拉伯數字，同案被告戊○○於警詢中供稱前開
    物品係被告甲○○所有（警卷第40頁）該阿拉伯數字即代表
    毒品價格「5」是500元、「1」是1000元、「2.5」是2500元
    ，是被告甲○○分裝後寫的，她如將毒品拿出去賣，就要收
    被告甲○○定的價錢回來交給被告甲○○（警卷第47頁）。
    亦即，前開扣案之小錢包1 個亦係被告甲○○所有，供藏置
    販賣用之毒品所用之物；峰牌香菸盒1 個係被告甲○○向上
    游購買安非他命時，供藏置供販賣用之安非他命所用之物、
    電話簿各1 本載有購毒者之電話，係供販賣毒品所用之物，
    均據被告甲○○於本院供明在卷；另扣案之帳冊1 本，其內
    容載有邱文瓏（「龍」、0000000000）、陳榮貴（「志」、
    0000000000）等本案購買毒品者毒品交易記帳情形，亦係被
    告甲○○所有，供販賣毒品所用之物；共犯戊○○持用行動
    電話1支（門號0000000000、序號000000000000000），業據
    同案被告於警詢中供稱係其所有（警卷第40頁），且依卷附
    監聽譯文，該門號電話確有供聯絡毒品交易之用，均應依毒
    品危害防制條例第19條第1項之規定沒收之。
        至於扣案之現金2800元，被告甲○○供稱是從其口袋中
    取出，與販毒無關。且本案被告甲○○係甫購妥安非他命回
    家時即為警查獲，並無證據足資認定前開2800元係販毒所得
    ；在查獲同案被告戊○○時所扣得之現金1000元，同案被告
    戊○○雖供稱係其所有，惟亦無證據足資認定係販毒所得；
    行動電話1支（門號0000000000、序號000000000000000），
    被告甲○○於本院供稱係向友人所借，且亦無證據足認係被
    告甲○○所有之物；藍色鐵盒1 個內裝有分裝勺及注射針筒
    ，被告甲○○於本院供稱係為便於其拿取毒品施用；丙○○
    持用行動電話1支（門號0000000000、序號000000000000000
    ）亦無證據足資認定與本案起訴部分之販毒有關；玻璃安非
    他命吸食器1個顯與販賣毒品無關；海洛因擠壓器1組，被告
    甲○○於本院供稱並非毒品擠壓器，沒什麼用途，且亦無證
    據足資認定與本案起訴部分之販毒有關。爰均不為沒收之諭
    知。
        被告販賣海洛因及安非他命分別併計其所得各為11300
    元、10000元應依毒品危害防制條例第19條第1項之規定，分
    別予以宣告沒收，如全部或一部不能沒收時，以其財產抵償
    之。
乙、不受理部分
一、公訴意旨略以：被告丙○○與被告甲○○基於犯意之聯絡，
    因葉東郎於96年10月27日19時02分打電話向甲○○購買海洛
    因、甲基安非他命，甲○○即指示葉東郎前往高雄縣茄萣鄉
    興達港附近「榮中檳榔攤」前某棟公寓4 樓，並由丙○○將
    海洛因、甲基安非他命交給葉東郎，葉東郎將價金（海洛因
    800元、甲基安非他命500元）交給丙○○。因認被告丙○○
    涉有毒品危害防制條例第4條第1、2項販賣毒品犯行。
二、按被告死亡者，應諭知不受理之判決，刑事訴訟法第303 條
    第5款定有明文。
三、查本件被告丙○○被起訴後，業於民國97年11月9 日被發現
    於高雄縣茄萣鄉○○路○段566號1 樓臥室死亡，此有臺灣高
    雄地方法院檢察署98年2月2日雄檢惟宙97相1956字第4529號
    函附之相驗屍體證明書附卷可稽，依據首開說明，爰不經言
    詞辯論，逕為不受理之判決。
丙、據上論斷，應依刑事訴訟法第299條第1 項前段、第300條、
    第303條第5款、第307條，毒品危害防制條例第4條第1 項、
    第2項、第8條第1項、第17條、第18條第1項前段、第19條第
    1項，藥事法第83條第1項，刑法第11條前段、第28條、第47
    條第1項、第51條第5款、第59條，判決如主文。
本案經檢察官丁○○到庭執行職務。
中    華    民    國    98    年    3     月    19    日
                    刑事第三庭  審判長法  官  鄭文祺
                                      法  官  陳振謙
                                      法  官  陳欽賢
以上正本證明與原本無異。
如不服本判決，應於收受本判決後10日內，向本院提出上訴書狀
，並應敘述具體理由。其未敘述上訴理由者，應於上訴期間屆滿
後20日內向本院補提理由書狀（均須按他造當事人之人數附繕本
）「切勿逕送上級法院」。
                                      書記官  張宜柔
中    華    民    國    98    年    3     月    20    日
附錄所犯法條：
毒品危害防制條例第4條第1項、第2項
製造、運輸、販賣第一級毒品者，處死刑或無期徒刑；處無期徒
刑者，得併科新臺幣1千萬元以下罰金。
製造、運輸、販賣第二級毒品者，處無期徒刑或7年以上有期徒
刑，得併科新臺幣7百萬元以下罰金。
毒品危害防制條例第8條第1項
轉讓第一級毒品者，處1年以上7年以下有期徒刑，得併科新臺幣
1百萬元以下罰金。
藥事法第83條第1項
明知為偽藥或禁藥，而販賣、供應、調劑、運送、寄藏、牙保、
轉讓或意圖販賣而陳列者，處7年以下有期徒刑，得併科新臺幣5
百萬元以下罰金。
附表：
┌──┬────┬──────┬───────────┐
│編號│販賣對象│販賣時間    │販賣地點及毒品種類    │
├──┼────┼──────┼───────────┤
│1   │薛志欣  │96年10月7日 │甲○○在台南縣仁德鄉保│
│    │        │下午        │安村租住處，販賣安非他│
│    │        │            │命5000元予薛志欣。    │
├──┼────┼──────┼───────────┤
│2   │葉東郎  │96年10月25日│96年10月25日12時34分，│
│    │        │            │葉東郎打電話向甲○○購│
│    │        │            │買海洛因，雙方約在台南│
│    │        │            │市灣裡某寺廟後方交易，│
│    │        │            │由甲○○將海洛因500元 │
│    │        │            │賣予葉東郎。          │
├──┼────┼──────┼───────────┤
│3   │同上    │96年10月27日│96年10月27日19時02分，│
│    │        │            │葉東郎打電話向甲○○購│
│    │        │            │買海洛因、安非他命，吳│
│    │        │            │聖和指示葉東郎前往高雄│
│    │        │            │縣茄萣鄉興達港附近「榮│
│    │        │            │中檳榔攤」前某棟公寓4 │
│    │        │            │樓，由丙○○將海洛因、│
│    │        │            │安非他命交給葉東郎，葉│
│    │        │            │東郎將價金（海洛因800 │
│    │        │            │元、安非他命500元）交 │
│    │        │            │給丙○○。            │
├──┼────┼──────┼───────────┤
│4   │同上    │96年10月28日│96年10月28日13時24分，│
│    │        │            │葉東郎與甲○○連絡，向│
│    │        │            │甲○○購買海洛因1包， │
│    │        │            │並由甲○○委由不詳成年│
│    │        │            │男子在台南市喜樹大廟前│
│    │        │            │廣場將海洛因1包交予葉 │
│    │        │            │東郎，且收取價金500元 │
│    │        │            │。                    │
├──┼────┼──────┼───────────┤
│5   │邱淑卿  │96年10月23日│96年10月23日17時12分27│
│    │        │            │秒邱淑卿打電話向甲○○│
│    │        │            │買安非他命，雙方約在台│
│    │        │            │南縣仁德鄉保安村某一超│
│    │        │            │商附近交易，由甲○○將│
│    │        │            │安非他命500元賣予邱淑 │
│    │        │            │卿。                  │
├──┼────┼──────┼───────────┤
│6   │乙○○  │96年7月4日  │96年7月4日上午9時許 ，│
│    │        │            │乙○○打電話向甲○○購│
│    │        │            │買7000元海洛因，由潘嘉│
│    │        │            │君攜帶海洛因至高雄縣茄│
│    │        │            │萣鄉○○路○段168號郭 │
│    │        │            │永龍住處附近交給乙○○│
│    │        │            │，乙○○並先將5000元價│
│    │        │            │金交給戊○○，當晚再支│
│    │        │            │付甲○○2000元。      │
├──┼────┼──────┼───────────┤
│7   │陳榮貴（│96年10月2日 │甲○○在台南縣仁德鄉保│
│    │綽號志仔│（20:41:52）│安村某超商前，販賣500 │
│    │）      │            │元海洛因予陳榮貴。    │
├──┼────┼──────┼───────────┤
│8   │同上    │96年10月3日 │同上                  │
│    │        │（20:32:35）│                      │
├──┼────┼──────┼───────────┤
│9   │同上    │96年10月6日 │同上                  │
│    │        │（18:20:17）│                      │
├──┼────┼──────┼───────────┤
│10  │同上    │96年10月7日 │同上                  │
│    │        │（20:03:53）│                      │
├──┼────┼──────┼───────────┤
│11  │同上    │96年10月8日 │陳榮貴打0000000000號行│
│    │        │（11:06:12）│動電話，戊○○接聽，在│
│    │        │            │台南縣保安村某超商前，│
│    │        │            │戊○○販賣500元海洛因 │
│    │        │            │予陳榮貴。            │
├──┼────┼──────┼───────────┤
│12  │同上    │96年10月23日│甲○○在台南市○○路健│
│    │        │（12:32:00）│康路口小北百貨門口，販│
│    │        │            │賣1000元安非他命予陳榮│
│    │        │            │貴。                  │
├──┼────┼──────┼───────────┤
│13  │同上    │96年10月24日│陳榮貴與甲○○連絡購買│
│    │        │（17:36:22）│500元安非他命，由潘嘉 │
│    │        │            │君攜帶安非他命，至台南│
│    │        │            │市○○路與健康路口小北│
│    │        │            │百貨門口，與陳榮貴交易│
│    │        │            │。                    │
├──┼────┼──────┼───────────┤
│14  │同上    │96年10月25日│陳榮貴與甲○○連絡，吳│
│    │        │（16:38:14）│聖和在高雄縣茄萣鄉「榮│
│    │        │            │中檳榔攤」附近，販賣  │
│    │        │            │500元安非他命予陳榮貴 │
│    │        │            │。                    │
├──┼────┼──────┼───────────┤
│15  │同上    │96年10月15日│陳榮貴打0000000000號行│
│    │        │（20:10:07）│動電話與戊○○連絡，潘│
│    │        │            │嘉君在台南縣仁德鄉嘉南│
│    │        │            │藥專附近萊爾富超商前，│
│    │        │            │販賣500元安非他命予陳 │
│    │        │            │榮貴。                │
├──┼────┼──────┼───────────┤
│16  │邱文瓏  │96年10月19日│邱文瓏打電話與戊○○連│
│    │        │（11:04:42）│絡，戊○○在高雄縣茄萣│
│    │        │            │鄉東方工專附近，販賣  │
│    │        │            │1500元安非他命予邱文瓏│
│    │        │            │。                    │
└──┴────┴──────┴───────────┘


司法院資訊處製作；財團法人民間司法改革基金會備份。
